臺灣雲林地方法院刑事裁定
110年度聲字第852號
聲  請  人  臺灣雲林地方檢察署檢察官
受  刑  人  洪啓倫




上列聲請人因受刑人數罪併罰有二裁判以上，聲請定其應執行之
刑（110年度執字第2240號），本院裁定如下：
    主  文
洪啓倫所犯如附表所示之罪刑，應執行有期徒刑拾貳年陸月。
    理  由
一、聲請意旨略以：受刑人因犯竊盜等案件，先後經法院判決確
    定如附表所示，應依刑法第53條及第51條第5款規定，定其
    應執行之刑，爰依刑事訴訟法第477條第1項聲請定其應執行
    刑等語。
二、按裁判確定前犯數罪者，併合處罰之。但得易科罰金之罪與
    不得易科罰金之罪者，不在此限；前項但書情形，受刑人請
    求檢察官聲請定應執行刑者，依第51條規定定之；數罪併罰
    ，有2裁判以上者，依第51條之規定，定其應執行之刑；宣
    告多數有期徒刑者，於各刑中之最長期以上，各刑合併之刑
    期以下，定其刑期。但不得逾30年，刑法第50條第1項但書
    第1款、第2項、第53條、第51條第5款分別定有明文。次按
    刑事訴訟法第370條第2項、第3項，已針對第二審上訴案件
    之定應執行刑，明定有不利益變更禁止原則之適用；而分屬
    不同案件之數罪併罰有應更定執行刑之情形，倘數罪之刑，
    曾經定應執行刑，再與其他裁判宣告之刑定應執行刑時，在
    法理上亦同受此原則之拘束。亦即，另定之執行刑，其裁量
    所定之刑期，不得較重於前定之執行刑加計後裁判宣告之刑
    或所定執行刑之總和（最高法院109年度台抗字第1291號裁
    定意旨參照）。又數罪併罰中之一罪，依刑法規定得易科罰
    金，若因與不得易科之他罪併合處罰結果而不得易科罰金時
    ，原可易科部分所處之刑，自亦無庸為易科罰金折算標準之
    記載（司法院大法官釋字第144、679號解釋意旨參照）。　
    　
三、經查，本件受刑人因犯竊盜等案件，先後經臺灣高等法院臺
    中分院、臺灣臺中地方法院及本院判處如附表所示之刑，並
    均經分別確定在案，且各罪俱係於附表編號1所示判決確定
    日期（民國103年4月7日）前所為，就上開各案犯罪事實為
    最後判決之法院復為本院，有各該判決書及臺灣高等法院被
    告前案紀錄表各1份在卷可稽，而其中附表編號7至9、48至7
    6所示之罪係處得易科罰金之刑，其餘之罪則不得易科罰金
    ，合於刑法第50條第1項但書第1款之情形，依同條第2項規
    定，須經受刑人請求檢察官聲請定其應執行刑，始得依同法
    第51條規定定之。茲受刑人已於110年9月14日具狀請求檢察
    官就如附表所示之罪聲請合併定應執行刑，並有其於110年1
    0月18日親簽並按捺指印之臺灣雲林地方檢察署刑法第50條
    第1項但書案件是否請求定應執行刑調查表1份在卷足憑（見
    本院110年度聲字852號卷第51至53頁、第127至128頁），則
    聲請人據此聲請定其應執行之刑，於法即無不合，應予准許
    。又受刑人所犯如附表編號1至75所示之罪，固曾經臺灣高
    等法院臺中分院以105年度抗字第84號裁定定應執行有期徒
    刑12年4月，並經最高法院以105年度台抗字第327號裁定駁
    回再抗告確定在案，有前揭裁定及上開前案紀錄表存卷可參
    ，然依上開說明，仍得與如附表編號76所示之罪合併定應執
    行之刑，而本院就附表所示之76罪再為定應執行刑之裁定時
    ，除不得逾越刑法第51條第5款所定界限外，亦不得重於曾
    定應執行刑加計其他宣告刑之總和。爰斟酌受刑人各次犯罪
    之時間、情節、行為次數、行為方式、法益侵害情況、所犯
    罪名及罪質異同、加重效益，對於受刑人所犯數罪為整體非
    難評價，兼衡受刑人對於本件定刑所陳述之意見（見本院卷
    第127、136至145頁），裁定定其應執行之刑如主文所示。
    末以，受刑人所犯如附表編號7至9、48至76所示之罪雖經法
    院判處得易科罰金之刑，然既與不得易科罰金之刑合併定應
    執行刑，依上說明，自無庸再為易科罰金折算標準之諭知，
    附此敘明。
四、依刑事訴訟法第477條第1項，刑法第50條第1項但書第1款、
    第2項、第53條、第51條第5款，裁定如主文。
中　　華　　民　　國　　110 　年　　11　　月　　30　　日
                  刑事第三庭  法  官  蘇珈漪
以上正本證明與原本無異。
如不服本裁定，應於裁定送達後5日內向本院提出抗告狀。
                              書記官  曾百慶
中　　華　　民　　國　　110 　年　　11　　月　　30　　日

【附表：受刑人洪啓倫定應執行刑案件一覽表】 
編　            　號  1 2 3 罪　            　名  竊盜 竊盜 竊盜 宣       告       刑  有期徒刑8月 有期徒刑8月 有期徒刑8月 犯    罪    日    期  102年6月16日 102年6月29日 102年7月17日 偵查(自訴)機關 年　度　案　號  臺中地檢103年度偵緝字第103號、第104號、第105號、第106號 臺中地檢103年度偵緝字第103號、第104號、第105號、第106號 臺中地檢103年度偵緝字第103號、第104號、第105號、第106號 最　後 事實審 法　　院 臺灣臺中地方法院 臺灣臺中地方法院 臺灣臺中地方法院  案　　號 103年度易字第309號 103年度易字第309號 103年度易字第309號  判決日期 103年3月7日 103年3月7日 103年3月7日 確　定 判　決 法　　院 臺灣臺中地方法院 臺灣臺中地方法院 臺灣臺中地方法院  案　　號 103年度易字第309號 103年度易字第309號 103年度易字第309號  判決日期 103年4月7日 103年4月7日 103年4月7日  備               註   ⑴臺中地檢103年度執字第5627號 ⑵編號1至75，前經臺灣高等法院臺中分院以105年度抗字第84號裁定定應執行有期徒刑12年4月，並經最高法院以105年度台抗字第327號裁定駁回再抗告確定   

編　            　號  4 5 6 罪　            　名  竊盜 竊盜 竊盜 宣       告       刑  有期徒刑7月 有期徒刑9月 有期徒刑8月 犯    罪    日    期  102年7月26日 102年10月16日 102年7月8日 偵查(自訴)機關 年　度　案　號  臺中地檢103年度偵緝字第103號、第104號、第105號、第106號 臺中地檢103年度偵字第499號 臺中地檢103年度偵字第10893號、第11146號 最　後 事實審 法　　院 臺灣臺中地方法院 臺灣臺中地方法院 臺灣臺中地方法院  案　　號 103年度易字第309號 103年度易字第552號 103年度易字第1447號  判決日期 103年3月7日 103年4月15日 103年7月11日 確　定 判　決 法　　院 臺灣臺中地方法院 臺灣臺中地方法院 臺灣臺中地方法院  案　　號 103年度易字第309號 103年度易字第552號 103年度易字第1447號  判決日期 103年4月7日 103年5月19日 103年8月11日  備               註   臺中地檢103年度執字第5627號 臺中地檢103年度執字第8225號 臺中地檢103年度執字第13644號   編號1至75，前經臺灣高等法院臺中分院以105年度抗字第84號裁定定應執行有期徒刑12年4月，並經最高法院以105年度台抗字第327號裁定駁回再抗告確定   

編　            　號  7 8 9 罪　            　名  竊盜 竊盜 竊盜 宣       告       刑  有期徒刑5月，如易科罰金，以新臺幣1,000元折算一日 有期徒刑6月，如易科罰金，以新臺幣1,000元折算一日 有期徒刑6月，如易科罰金，以新臺幣1,000元折算一日 犯    罪    日    期  102年8月19日 102年8月23日 102年12月10日 偵查(自訴)機關 年　度　案　號  臺中地檢103年度偵字第10893號、第11146號 臺中地檢103年度偵字第4692號、第5581號 臺中地檢103年度偵字第4692號、第5581號 最　後 事實審 法　　院 臺灣臺中地方法院 臺灣臺中地方法院 臺灣高等法院臺中分院  案　　號 103年度易字第1447號 103年度易字第742號 103年度上易字第764號  判決日期 103年7月11日 103年4月30日 103年8月27日 確　定 判　決 法　　院 臺灣臺中地方法院 臺灣臺中地方法院 臺灣高等法院臺中分院  案　　號 103年度易字第1447號 103年度易字第742號 103年度上易字第764號  判決日期 103年8月11日 103年5月26日 103年8月27日  備               註   臺中地檢103年度執字第13645號 臺中地檢103年度執字第14214號 臺中地檢103年度執字第14215號   編號1至75，前經臺灣高等法院臺中分院以105年度抗字第84號裁定定應執行有期徒刑12年4月，並經最高法院以105年度台抗字第327號裁定駁回再抗告確定   

編　            　號  10 11 12 罪　            　名  竊盜 竊盜 竊盜 宣       告       刑  有期徒刑7月 有期徒刑8月 有期徒刑8月 犯    罪    日    期  102年10月30日 102年5月中旬某日 102年6月初某日 偵查(自訴)機關 年　度　案　號  臺中地檢103年度偵字第1790號、第4203號、第5242號、第5971號 臺中地檢103年度偵字第1790號、第4203號、第5242號、第5971號 臺中地檢103年度偵字第1790號、第4203號、第5242號、第5971號 最　後 事實審 法　　院 臺灣臺中地方法院 臺灣臺中地方法院 臺灣臺中地方法院  案　　號 103年度訴字第900號 103年度訴字第900號 103年度訴字第900號  判決日期 104年9月24日 104年9月24日 104年9月24日 確　定 判　決 法　　院 臺灣臺中地方法院 臺灣臺中地方法院 臺灣臺中地方法院  案　　號 103年度訴字第900號 103年度訴字第900號 103年度訴字第900號  判決日期 104年10月26日 104年10月26日 104年10月26日  備               註   ⑴臺中地檢104年度執字第15890號 ⑵編號1至75，前經臺灣高等法院臺中分院以105年度抗字第84號裁定定應執行有期徒刑12年4月，並經最高法院以105年度台抗字第327號裁定駁回再抗告確定   

編　            　號  13 14 15 罪　            　名  竊盜 竊盜 竊盜 宣       告       刑  有期徒刑8月 有期徒刑8月 有期徒刑8月 犯    罪    日    期  102年7月3日凌晨3時至上午8時30分許間 102年7月3日凌晨4時30分許 102年7月間某日 偵查(自訴)機關 年　度　案　號  臺中地檢103年度偵字第1790號、第4203號、第5242號、第5971號 臺中地檢103年度偵字第1790號、第4203號、第5242號、第5971號 臺中地檢103年度偵字第1790號、第4203號、第5242號、第5971號 最　後 事實審 法　　院 臺灣臺中地方法院 臺灣臺中地方法院 臺灣臺中地方法院  案　　號 103年度訴字第900號 103年度訴字第900號 103年度訴字第900號  判決日期 104年9月24日 104年9月24日 104年9月24日 確　定 判　決 法　　院 臺灣臺中地方法院 臺灣臺中地方法院 臺灣臺中地方法院  案　　號 103年度訴字第900號 103年度訴字第900號 103年度訴字第900號  判決日期 104年10月26日 104年10月26日 104年10月26日  備               註   ⑴臺中地檢104年度執字第15890號 ⑵編號1至75，前經臺灣高等法院臺中分院以105年度抗字第84號裁定定應執行有期徒刑12年4月，並經最高法院以105年度台抗字第327號裁定駁回再抗告確定   

編　            　號  16 17 18 罪　            　名  竊盜 竊盜 竊盜 宣       告       刑  有期徒刑8月 有期徒刑8月 有期徒刑8月 犯    罪    日    期  102年8月10日 102年8月15日 102年10月4日 偵查(自訴)機關 年　度　案　號  臺中地檢103年度偵字第1790號、第4203號、第5242號、第5971號 臺中地檢103年度偵字第1790號、第4203號、第5242號、第5971號 臺中地檢103年度偵字第1790號、第4203號、第5242號、第5971號 最　後 事實審 法　　院 臺灣臺中地方法院 臺灣臺中地方法院 臺灣臺中地方法院  案　　號 103年度訴字第900號 103年度訴字第900號 103年度訴字第900號  判決日期 104年9月24日 104年9月24日 104年9月24日 確　定 判　決 法　　院 臺灣臺中地方法院 臺灣臺中地方法院 臺灣臺中地方法院  案　　號 103年度訴字第900號 103年度訴字第900號 103年度訴字第900號  判決日期 104年10月26日 104年10月26日 104年10月26日  備               註   ⑴臺中地檢104年度執字第15890號 ⑵編號1至75，前經臺灣高等法院臺中分院以105年度抗字第84號裁定定應執行有期徒刑12年4月，並經最高法院以105年度台抗字第327號裁定駁回再抗告確定   

編　            　號  19 20 21 罪　            　名  竊盜 竊盜 竊盜 宣       告       刑  有期徒刑8月 有期徒刑8月 有期徒刑8月 犯    罪    日    期  102年10月10日 102年11月24日 102年12月10日 偵查(自訴)機關 年　度　案　號  臺中地檢103年度偵字第1790號、第4203號、第5242號、第5971號 臺中地檢103年度偵字第1790號、第4203號、第5242號、第5971號 臺中地檢103年度偵字第1790號、第4203號、第5242號、第5971號 最　後 事實審 法　　院 臺灣臺中地方法院 臺灣臺中地方法院 臺灣臺中地方法院  案　　號 103年度訴字第900號 103年度訴字第900號 103年度訴字第900號  判決日期 104年9月24日 104年9月24日 104年9月24日 確　定 判　決 法　　院 臺灣臺中地方法院 臺灣臺中地方法院 臺灣臺中地方法院  案　　號 103年度訴字第900號 103年度訴字第900號 103年度訴字第900號  判決日期 104年10月26日 104年10月26日 104年10月26日  備               註   ⑴臺中地檢104年度執字第15890號 ⑵編號1至75，前經臺灣高等法院臺中分院以105年度抗字第84號裁定定應執行有期徒刑12年4月，並經最高法院以105年度台抗字第327號裁定駁回再抗告確定   

編　            　號  22 23 24 罪　            　名  竊盜 竊盜 竊盜 宣       告       刑  有期徒刑8月 有期徒刑8月 有期徒刑8月 犯    罪    日    期  102年12月29日 103年1月4日晚上11時許 103年1月4日晚上11時47分許 偵查(自訴)機關 年　度　案　號  臺中地檢103年度偵字第1790號、第4203號、第5242號、第5971號 臺中地檢103年度偵字第1790號、第4203號、第5242號、第5971號 臺中地檢103年度偵字第1790號、第4203號、第5242號、第5971號 最　後 事實審 法　　院 臺灣臺中地方法院 臺灣臺中地方法院 臺灣臺中地方法院  案　　號 103年度訴字第900號 103年度訴字第900號 103年度訴字第900號  判決日期 104年9月24日 104年9月24日 104年9月24日 確　定 判　決 法　　院 臺灣臺中地方法院 臺灣臺中地方法院 臺灣臺中地方法院  案　　號 103年度訴字第900號 103年度訴字第900號 103年度訴字第900號  判決日期 104年10月26日 104年10月26日 104年10月26日  備               註   ⑴臺中地檢104年度執字第15890號 ⑵編號1至75，前經臺灣高等法院臺中分院以105年度抗字第84號裁定定應執行有期徒刑12年4月，並經最高法院以105年度台抗字第327號裁定駁回再抗告確定   

編　            　號  25 26 27 罪　            　名  竊盜 竊盜 竊盜 宣       告       刑  有期徒刑8月 有期徒刑9月 有期徒刑9月 犯    罪    日    期  102年7月3日凌晨1時35分許 102年7月5日 102年8月間 偵查(自訴)機關 年　度　案　號  臺中地檢103年度偵字第1790號、第4203號、第5242號、第5971號 臺中地檢103年度偵字第1790號、第4203號、第5242號、第5971號 臺中地檢103年度偵字第1790號、第4203號、第5242號、第5971號 最　後 事實審 法　　院 臺灣臺中地方法院 臺灣臺中地方法院 臺灣臺中地方法院  案　　號 103年度訴字第900號 103年度訴字第900號 103年度訴字第900號  判決日期 104年9月24日 104年9月24日 104年9月24日 確　定 判　決 法　　院 臺灣臺中地方法院 臺灣臺中地方法院 臺灣臺中地方法院  案　　號 103年度訴字第900號 103年度訴字第900號 103年度訴字第900號  判決日期 104年10月26日 104年10月26日 104年10月26日  備               註   ⑴臺中地檢104年度執字第15890號 ⑵編號1至75，前經臺灣高等法院臺中分院以105年度抗字第84號裁定定應執行有期徒刑12年4月，並經最高法院以105年度台抗字第327號裁定駁回再抗告確定   

編　            　號  28 29 30 罪　            　名  竊盜 竊盜 竊盜 宣       告       刑  有期徒刑9月 有期徒刑9月 有期徒刑9月 犯    罪    日    期  102年7月25日 102年7月26日 102年8月8日 偵查(自訴)機關 年　度　案　號  臺中地檢103年度偵字第1790號、第4203號、第5242號、第5971號 臺中地檢103年度偵字第1790號、第4203號、第5242號、第5971號 臺中地檢103年度偵字第1790號、第4203號、第5242號、第5971號 最　後 事實審 法　　院 臺灣臺中地方法院 臺灣臺中地方法院 臺灣臺中地方法院  案　　號 103年度訴字第900號 103年度訴字第900號 103年度訴字第900號  判決日期 104年9月24日 104年9月24日 104年9月24日 確　定 判　決 法　　院 臺灣臺中地方法院 臺灣臺中地方法院 臺灣臺中地方法院  案　　號 103年度訴字第900號 103年度訴字第900號 103年度訴字第900號  判決日期 104年10月26日 104年10月26日 104年10月26日  備               註   ⑴臺中地檢104年度執字第15890號 ⑵編號1至75，前經臺灣高等法院臺中分院以105年度抗字第84號裁定定應執行有期徒刑12年4月，並經最高法院以105年度台抗字第327號裁定駁回再抗告確定   

編　            　號  31 32 33 罪　            　名  竊盜 竊盜 竊盜 宣       告       刑  有期徒刑9月 有期徒刑9月 有期徒刑9月 犯    罪    日    期  102年8月27日 102年8月底某日 102年9月6日 偵查(自訴)機關 年　度　案　號  臺中地檢103年度偵字第1790號、第4203號、第5242號、第5971號 臺中地檢103年度偵字第1790號、第4203號、第5242號、第5971號 臺中地檢103年度偵字第1790號、第4203號、第5242號、第5971號 最　後 事實審 法　　院 臺灣臺中地方法院 臺灣臺中地方法院 臺灣臺中地方法院  案　　號 103年度訴字第900號 103年度訴字第900號 103年度訴字第900號  判決日期 104年9月24日 104年9月24日 104年9月24日 確　定 判　決 法　　院 臺灣臺中地方法院 臺灣臺中地方法院 臺灣臺中地方法院  案　　號 103年度訴字第900號 103年度訴字第900號 103年度訴字第900號  判決日期 104年10月26日 104年10月26日 104年10月26日  備               註   ⑴臺中地檢104年度執字第15890號 ⑵編號1至75，前經臺灣高等法院臺中分院以105年度抗字第84號裁定定應執行有期徒刑12年4月，並經最高法院以105年度台抗字第327號裁定駁回再抗告確定   

編　            　號  34 35 36 罪　            　名  竊盜 竊盜 竊盜 宣       告       刑  有期徒刑9月 有期徒刑9月 有期徒刑9月 犯    罪    日    期  102年9月16日 102年9月21日 102年11月15日 偵查(自訴)機關 年　度　案　號  臺中地檢103年度偵字第1790號、第4203號、第5242號、第5971號 臺中地檢103年度偵字第1790號、第4203號、第5242號、第5971號 臺中地檢103年度偵字第1790號、第4203號、第5242號、第5971號 最　後 事實審 法　　院 臺灣臺中地方法院 臺灣臺中地方法院 臺灣臺中地方法院  案　　號 103年度訴字第900號 103年度訴字第900號 103年度訴字第900號  判決日期 104年9月24日 104年9月24日 104年9月24日 確　定 判　決 法　　院 臺灣臺中地方法院 臺灣臺中地方法院 臺灣臺中地方法院  案　　號 103年度訴字第900號 103年度訴字第900號 103年度訴字第900號  判決日期 104年10月26日 104年10月26日 104年10月26日  備               註   ⑴臺中地檢104年度執字第15890號 ⑵編號1至75，前經臺灣高等法院臺中分院以105年度抗字第84號裁定定應執行有期徒刑12年4月，並經最高法院以105年度台抗字第327號裁定駁回再抗告確定   

編　            　號  37 38 39 罪　            　名  竊盜 竊盜 竊盜 宣       告       刑  有期徒刑9月 有期徒刑9月 有期徒刑9月 犯    罪    日    期  102年11月18日 102年12月6日 102年12月24日 偵查(自訴)機關 年　度　案　號  臺中地檢103年度偵字第1790號、第4203號、第5242號、第5971號 臺中地檢103年度偵字第1790號、第4203號、第5242號、第5971號 臺中地檢103年度偵字第1790號、第4203號、第5242號、第5971號 最　後 事實審 法　　院 臺灣臺中地方法院 臺灣臺中地方法院 臺灣臺中地方法院  案　　號 103年度訴字第900號 103年度訴字第900號 103年度訴字第900號  判決日期 104年9月24日 104年9月24日 104年9月24日 確　定 判　決 法　　院 臺灣臺中地方法院 臺灣臺中地方法院 臺灣臺中地方法院  案　　號 103年度訴字第900號 103年度訴字第900號 103年度訴字第900號  判決日期 104年10月26日 104年10月26日 104年10月26日  備               註   ⑴臺中地檢104年度執字第15890號 ⑵編號1至75，前經臺灣高等法院臺中分院以105年度抗字第84號裁定定應執行有期徒刑12年4月，並經最高法院以105年度台抗字第327號裁定駁回再抗告確定   

編　            　號  40 41 42 罪　            　名  竊盜 竊盜 竊盜 宣       告       刑  有期徒刑9月 有期徒刑9月 有期徒刑10月 犯    罪    日    期  102年12月14日 102年8月12日 102年7月30日 偵查(自訴)機關 年　度　案　號  臺中地檢103年度偵字第1790號、第4203號、第5242號、第5971號 臺中地檢103年度偵字第1790號、第4203號、第5242號、第5971號 臺中地檢103年度偵字第1790號、第4203號、第5242號、第5971號 最　後 事實審 法　　院 臺灣臺中地方法院 臺灣臺中地方法院 臺灣臺中地方法院  案　　號 103年度訴字第900號 103年度訴字第900號 103年度訴字第900號  判決日期 104年9月24日 104年9月24日 104年9月24日 確　定 判　決 法　　院 臺灣臺中地方法院 臺灣臺中地方法院 臺灣臺中地方法院  案　　號 103年度訴字第900號 103年度訴字第900號 103年度訴字第900號  判決日期 104年10月26日 104年10月26日 104年10月26日  備               註   ⑴臺中地檢104年度執字第15890號 ⑵編號1至75，前經臺灣高等法院臺中分院以105年度抗字第84號裁定定應執行有期徒刑12年4月，並經最高法院以105年度台抗字第327號裁定駁回再抗告確定   

編　            　號  43 44 45 罪　            　名  竊盜 竊盜 竊盜 宣       告       刑  有期徒刑10月 有期徒刑10月 有期徒刑10月 犯    罪    日    期  102年8月1日 102年11月21日 102年12月16日 偵查(自訴)機關 年　度　案　號  臺中地檢103年度偵字第1790號、第4203號、第5242號、第5971號 臺中地檢103年度偵字第1790號、第4203號、第5242號、第5971號 臺中地檢103年度偵字第1790號、第4203號、第5242號、第5971號 最　後 事實審 法　　院 臺灣臺中地方法院 臺灣臺中地方法院 臺灣臺中地方法院  案　　號 103年度訴字第900號 103年度訴字第900號 103年度訴字第900號  判決日期 104年9月24日 104年9月24日 104年9月24日 確　定 判　決 法　　院 臺灣臺中地方法院 臺灣臺中地方法院 臺灣臺中地方法院  案　　號 103年度訴字第900號 103年度訴字第900號 103年度訴字第900號  判決日期 104年10月26日 104年10月26日 104年10月26日  備               註   ⑴臺中地檢104年度執字第15890號 ⑵編號1至75，前經臺灣高等法院臺中分院以105年度抗字第84號裁定定應執行有期徒刑12年4月，並經最高法院以105年度台抗字第327號裁定駁回再抗告確定   

編　            　號  46 47 48 罪　            　名  竊盜 竊盜 竊盜 宣       告       刑  有期徒刑10月 有期徒刑11月 有期徒刑6月，如易科罰金，以新臺幣1,000元折算一日 犯    罪    日    期  102年12月29日 102年11月10日 102年10月30日 偵查(自訴)機關 年　度　案　號  臺中地檢103年度偵字第1790號、第4203號、第5242號、第5971號 臺中地檢103年度偵字第1790號、第4203號、第5242號、第5971號 臺中地檢103年度偵字第1790號、第4203號、第5242號、第5971號 最　後 事實審 法　　院 臺灣臺中地方法院 臺灣臺中地方法院 臺灣臺中地方法院  案　　號 103年度訴字第900號 103年度訴字第900號 103年度訴字第900號  判決日期 104年9月24日 104年9月24日 104年9月24日 確　定 判　決 法　　院 臺灣臺中地方法院 臺灣臺中地方法院 臺灣臺中地方法院  案　　號 103年度訴字第900號 103年度訴字第900號 103年度訴字第900號  判決日期 104年10月26日 104年10月26日 104年10月26日  備               註   臺中地檢104年度執字第15890號  臺中地檢104年度執字第15891號   編號1至75，前經臺灣高等法院臺中分院以105年度抗字第84號裁定定應執行有期徒刑12年4月，並經最高法院以105年度台抗字第327號裁定駁回再抗告確定   

編　            　號  49 50 51 罪　            　名  竊盜 竊盜 竊盜 宣       告       刑  有期徒刑5月，如易科罰金，以新臺幣1,000元折算一日 有期徒刑5月，如易科罰金，以新臺幣1,000元折算一日 有期徒刑5月，如易科罰金，以新臺幣1,000元折算一日 犯    罪    日    期  102年6、7月間某日 102年8月1日 102年8月4日 偵查(自訴)機關 年　度　案　號  臺中地檢103年度偵字第1790號、第4203號、第5242號、第5971號 臺中地檢103年度偵字第1790號、第4203號、第5242號、第5971號 臺中地檢103年度偵字第1790號、第4203號、第5242號、第5971號 最　後 事實審 法　　院 臺灣臺中地方法院 臺灣臺中地方法院 臺灣臺中地方法院  案　　號 103年度訴字第900號 103年度訴字第900號 103年度訴字第900號  判決日期 104年9月24日 104年9月24日 104年9月24日 確　定 判　決 法　　院 臺灣臺中地方法院 臺灣臺中地方法院 臺灣臺中地方法院  案　　號 103年度訴字第900號 103年度訴字第900號 103年度訴字第900號  判決日期 104年10月26日 104年10月26日 104年10月26日  備               註   ⑴臺中地檢104年度執字第15891號 ⑵編號1至75，前經臺灣高等法院臺中分院以105年度抗字第84號裁定定應執行有期徒刑12年4月，並經最高法院以105年度台抗字第327號裁定駁回再抗告確定   

編　            　號  52 53 54 罪　            　名  竊盜 竊盜 竊盜 宣       告       刑  有期徒刑5月，如易科罰金，以新臺幣1,000元折算一日 有期徒刑5月，如易科罰金，以新臺幣1,000元折算一日 有期徒刑5月，如易科罰金，以新臺幣1,000元折算一日 犯    罪    日    期  102年9月初某日 102年10月初某日 102年12月14日 偵查(自訴)機關 年　度　案　號  臺中地檢103年度偵字第1790號、第4203號、第5242號、第5971號 臺中地檢103年度偵字第1790號、第4203號、第5242號、第5971號 臺中地檢103年度偵字第1790號、第4203號、第5242號、第5971號 最　後 事實審 法　　院 臺灣臺中地方法院 臺灣臺中地方法院 臺灣臺中地方法院  案　　號 103年度訴字第900號 103年度訴字第900號 103年度訴字第900號  判決日期 104年9月24日 104年9月24日 104年9月24日 確　定 判　決 法　　院 臺灣臺中地方法院 臺灣臺中地方法院 臺灣臺中地方法院  案　　號 103年度訴字第900號 103年度訴字第900號 103年度訴字第900號  判決日期 104年10月26日 104年10月26日 104年10月26日  備               註   ⑴臺中地檢104年度執字第15891號 ⑵編號1至75，前經臺灣高等法院臺中分院以105年度抗字第84號裁定定應執行有期徒刑12年4月，並經最高法院以105年度台抗字第327號裁定駁回再抗告確定   

編　            　號  55 56 57 罪　            　名  竊盜 竊盜 竊盜 宣       告       刑  有期徒刑5月，如易科罰金，以新臺幣1,000元折算一日 有期徒刑5月，如易科罰金，以新臺幣1,000元折算一日 有期徒刑4月，如易科罰金，以新臺幣1,000元折算一日 犯    罪    日    期  102年8月25日 102年10月30日 102年6月2日 偵查(自訴)機關 年　度　案　號  臺中地檢103年度偵字第1790號、第4203號、第5242號、第5971號 臺中地檢103年度偵字第1790號、第4203號、第5242號、第5971號 臺中地檢103年度偵字第1790號、第4203號、第5242號、第5971號 最　後 事實審 法　　院 臺灣臺中地方法院 臺灣臺中地方法院 臺灣臺中地方法院  案　　號 103年度訴字第900號 103年度訴字第900號 103年度訴字第900號  判決日期 104年9月24日 104年9月24日 104年9月24日 確　定 判　決 法　　院 臺灣臺中地方法院 臺灣臺中地方法院 臺灣臺中地方法院  案　　號 103年度訴字第900號 103年度訴字第900號 103年度訴字第900號  判決日期 104年10月26日 104年10月26日 104年10月26日  備               註   ⑴臺中地檢104年度執字第15891號 ⑵編號1至75，前經臺灣高等法院臺中分院以105年度抗字第84號裁定定應執行有期徒刑12年4月，並經最高法院以105年度台抗字第327號裁定駁回再抗告確定   

編　            　號  58 59 60 罪　            　名  竊盜 竊盜 竊盜 宣       告       刑  有期徒刑4月，如易科罰金，以新臺幣1,000元折算一日 有期徒刑4月，如易科罰金，以新臺幣1,000元折算一日 有期徒刑4月，如易科罰金，以新臺幣1,000元折算一日 犯    罪    日    期  102年7月3日上午8時21分至8時41分 102年8月10日 102年8月17日 偵查(自訴)機關 年　度　案　號  臺中地檢103年度偵字第1790號、第4203號、第5242號、第5971號 臺中地檢103年度偵字第1790號、第4203號、第5242號、第5971號 臺中地檢103年度偵字第1790號、第4203號、第5242號、第5971號 最　後 事實審 法　　院 臺灣臺中地方法院 臺灣臺中地方法院 臺灣臺中地方法院  案　　號 103年度訴字第900號 103年度訴字第900號 103年度訴字第900號  判決日期 104年9月24日 104年9月24日 104年9月24日 確　定 判　決 法　　院 臺灣臺中地方法院 臺灣臺中地方法院 臺灣臺中地方法院  案　　號 103年度訴字第900號 103年度訴字第900號 103年度訴字第900號  判決日期 104年10月26日 104年10月26日 104年10月26日  備               註   ⑴臺中地檢104年度執字第15891號 ⑵編號1至75，前經臺灣高等法院臺中分院以105年度抗字第84號裁定定應執行有期徒刑12年4月，並經最高法院以105年度台抗字第327號裁定駁回再抗告確定   

編　            　號  61 62 63 罪　            　名  竊盜 竊盜 竊盜 宣       告       刑  有期徒刑4月，如易科罰金，以新臺幣1,000元折算一日 有期徒刑4月，如易科罰金，以新臺幣1,000元折算一日 有期徒刑4月，如易科罰金，以新臺幣1,000元折算一日 犯    罪    日    期  102年8月18日 102年9月16日 102年9月20日 偵查(自訴)機關 年　度　案　號  臺中地檢103年度偵字第1790號、第4203號、第5242號、第5971號 臺中地檢103年度偵字第1790號、第4203號、第5242號、第5971號 臺中地檢103年度偵字第1790號、第4203號、第5242號、第5971號 最　後 事實審 法　　院 臺灣臺中地方法院 臺灣臺中地方法院 臺灣臺中地方法院  案　　號 103年度訴字第900號 103年度訴字第900號 103年度訴字第900號  判決日期 104年9月24日 104年9月24日 104年9月24日 確　定 判　決 法　　院 臺灣臺中地方法院 臺灣臺中地方法院 臺灣臺中地方法院  案　　號 103年度訴字第900號 103年度訴字第900號 103年度訴字第900號  判決日期 104年10月26日 104年10月26日 104年10月26日  備               註   ⑴臺中地檢104年度執字第15891號 ⑵編號1至75，前經臺灣高等法院臺中分院以105年度抗字第84號裁定定應執行有期徒刑12年4月，並經最高法院以105年度台抗字第327號裁定駁回再抗告確定   

編　            　號  64 65 66 罪　            　名  竊盜 竊盜 竊盜 宣       告       刑  有期徒刑4月，如易科罰金，以新臺幣1,000元折算一日 有期徒刑4月，如易科罰金，以新臺幣1,000元折算一日 有期徒刑4月，如易科罰金，以新臺幣1,000元折算一日 犯    罪    日    期  102年9月25日晚上11時許至102年10月3日上午7時許間某日之凌晨1時許（聲請書誤載為102年9月25日至102年10月3日，應予更正） 102年11月26日 102年9月2日 偵查(自訴)機關 年　度　案　號  臺中地檢103年度偵字第1790號、第4203號、第5242號、第5971號 臺中地檢103年度偵字第1790號、第4203號、第5242號、第5971號 臺中地檢103年度偵字第1790號、第4203號、第5242號、第5971號 最　後 事實審 法　　院 臺灣臺中地方法院 臺灣臺中地方法院 臺灣臺中地方法院  案　　號 103年度訴字第900號 103年度訴字第900號 103年度訴字第900號  判決日期 104年9月24日 104年9月24日 104年9月24日 確　定 判　決 法　　院 臺灣臺中地方法院 臺灣臺中地方法院 臺灣臺中地方法院  案　　號 103年度訴字第900號 103年度訴字第900號 103年度訴字第900號  判決日期 104年10月26日 104年10月26日 104年10月26日  備               註   ⑴臺中地檢104年度執字第15891號 ⑵編號1至75，前經臺灣高等法院臺中分院以105年度抗字第84號裁定定應執行有期徒刑12年4月，並經最高法院以105年度台抗字第327號裁定駁回再抗告確定   

編　            　號  67 68 69 罪　            　名  竊盜 竊盜 竊盜 宣       告       刑  有期徒刑4月，如易科罰金，以新臺幣1,000元折算一日 有期徒刑3月，如易科罰金，以新臺幣1,000元折算一日 有期徒刑3月，如易科罰金，以新臺幣1,000元折算一日 犯    罪    日    期  102年11月9日 102年6月初之某日 102年9月3日 偵查(自訴)機關 年　度　案　號  臺中地檢103年度偵字第1790號、第4203號、第5242號、第5971號 臺中地檢103年度偵字第1790號、第4203號、第5242號、第5971號 臺中地檢103年度偵字第1790號、第4203號、第5242號、第5971號 最　後 事實審 法　　院 臺灣臺中地方法院 臺灣臺中地方法院 臺灣臺中地方法院  案　　號 103年度訴字第900號 103年度訴字第900號 103年度訴字第900號  判決日期 104年9月24日 104年9月24日 104年9月24日 確　定 判　決 法　　院 臺灣臺中地方法院 臺灣臺中地方法院 臺灣臺中地方法院  案　　號 103年度訴字第900號 103年度訴字第900號 103年度訴字第900號  判決日期 104年10月26日 104年10月26日 104年10月26日  備               註   ⑴臺中地檢104年度執字第15891號 ⑵編號1至75，前經臺灣高等法院臺中分院以105年度抗字第84號裁定定應執行有期徒刑12年4月，並經最高法院以105年度台抗字第327號裁定駁回再抗告確定   

編　            　號  70 71 72 罪　            　名  竊盜 竊盜 竊盜 宣       告       刑  有期徒刑3月，如易科罰金，以新臺幣1,000元折算一日 有期徒刑3月，如易科罰金，以新臺幣1,000元折算一日 有期徒刑2月，如易科罰金，以新臺幣1,000元折算一日 犯    罪    日    期  102年10月3日 102年12月4日 102年7月初某日 偵查(自訴)機關 年　度　案　號  臺中地檢103年度偵字第1790號、第4203號、第5242號、第5971號 臺中地檢103年度偵字第1790號、第4203號、第5242號、第5971號 臺中地檢103年度偵字第1790號、第4203號、第5242號、第5971號 最　後 事實審 法　　院 臺灣臺中地方法院 臺灣臺中地方法院 臺灣臺中地方法院  案　　號 103年度訴字第900號 103年度訴字第900號 103年度訴字第900號  判決日期 104年9月24日 104年9月24日 104年9月24日 確　定 判　決 法　　院 臺灣臺中地方法院 臺灣臺中地方法院 臺灣臺中地方法院  案　　號 103年度訴字第900號 103年度訴字第900號 103年度訴字第900號  判決日期 104年10月26日 104年10月26日 104年10月26日  備               註   ⑴臺中地檢104年度執字第15891號 ⑵編號1至75，前經臺灣高等法院臺中分院以105年度抗字第84號裁定定應執行有期徒刑12年4月，並經最高法院以105年度台抗字第327號裁定駁回再抗告確定   

編　            　號  73 74 75 罪　            　名  竊盜 竊盜 竊盜 宣       告       刑  有期徒刑2月，如易科罰金，以新臺幣1,000元折算一日 有期徒刑2月，如易科罰金，以新臺幣1,000元折算一日 有期徒刑2月，如易科罰金，以新臺幣1,000元折算一日 犯    罪    日    期  102年8月31日 102年12月21日 102年12月29日 偵查(自訴)機關 年　度　案　號  臺中地檢103年度偵字第1790號、第4203號、第5242號、第5971號 臺中地檢103年度偵字第1790號、第4203號、第5242號、第5971號 臺中地檢103年度偵字第1790號、第4203號、第5242號、第5971號 最　後 事實審 法　　院 臺灣臺中地方法院 臺灣臺中地方法院 臺灣臺中地方法院  案　　號 103年度訴字第900號 103年度訴字第900號 103年度訴字第900號  判決日期 104年9月24日 104年9月24日 104年9月24日 確　定 判　決 法　　院 臺灣臺中地方法院 臺灣臺中地方法院 臺灣臺中地方法院  案　　號 103年度訴字第900號 103年度訴字第900號 103年度訴字第900號  判決日期 104年10月26日 104年10月26日 104年10月26日  備               註   ⑴臺中地檢104年度執字第15891號 ⑵編號1至75，前經臺灣高等法院臺中分院以105年度抗字第84號裁定定應執行有期徒刑12年4月，並經最高法院以105年度台抗字第327號裁定駁回再抗告確定   

編　            　號  76 罪　            　名  竊盜 宣       告       刑  有期徒刑4月，如易科罰金，以新臺幣1,000元折算一日 犯    罪    日    期  102年7月15日晚上8時20分許至102年7月16日上午10時15分間 偵查(自訴)機關 年　度　案　號  雲林地檢109年度偵字第7285號 最　後 事實審 法　　院 臺灣雲林地方法院  案　　號 110年度易字第21號  判決日期 110年8月12日 確　定 判　決 法　　院 臺灣雲林地方法院  案　　號 110年度易字第21號  判決日期 110年9月7日  備               註   雲林地檢110年度執字第2240號